臺灣桃園地方法院民事判決
110年度簡上字第227號
上  訴  人  大月電器工程有限公司

法定代理人  陳詩勇
訴訟代理人  張旭業律師
複 代 理人  林均昱律師
被 上 訴人  昇群水泥製品有限公司

法定代理人  鄒秋來
訴訟代理人  葉汶彬
上列當事人間請求給付價金事件，上訴人對於民國110年5月7日
本院中壢簡易庭110年度壢簡字第349號第一審判決提起上訴，本
院於111年8月2日言詞辯論終結，判決如下： 
    主      文
上訴駁回。
第二審訴訟費用由上訴人負擔。
    事實及理由
一、被上訴人主張：上訴人於民國109年8月間，陸續向伊購買混
    凝土一批，包含預拌混凝土24立方公尺、單價新臺幣(下同)
    2,100元，複價(未稅)5萬400元，低強度混凝土249立方公尺
    、單價1,000元，複價(未稅)24萬9,000元(下合稱系爭混凝
    土），買賣總價金(含稅)共計31萬4,370元。伊陸續於同年
    月10日、13日、14日、17日、18日、19日、20日及23日交付
    系爭混凝土予被上訴人，並於9月初開立統一發票向被上訴
    人請款，但上訴人迄未給付價金。為此，爰依買賣契約之法
    律關係，求為命上訴人給付被上訴人31萬4,370元，及自支
    付命令送達上訴人翌日即109年12月24日起至清償日止，按
    週年利率5％計算之利息的判決等語。
二、上訴人則以：伊於109年向台灣省自來水股份有限公司承攬
    「109年新竹-場高壓線路汰換工程」(下稱系爭汰換工程)，
    承攬後將電力管線工程(系爭工程)於109年5月18日交由訴外
    人陶元有限公司（下稱陶元公司）承攬施作，陶元公司為施
    作系爭工程而向上訴人訂購系爭混凝土，伊並非系爭混凝土
    之買受人，上訴人主張依買賣契約之法律關係向伊請求給付
    買賣價金31萬4,370元本息，並無理由等語為辯。
三、原審為上訴人全部敗訴之判決，上訴人不服，提起上訴，聲
    明求為判決：㈠原判決廢棄。㈡被上訴人在第一審之訴駁回。
    被上訴人則為答辯聲明：上訴駁回。
四、下列事項為兩造所不爭執，應可信為真實（見本院卷第265
    頁）：
  ㈠上訴人於109年向台灣省自來水股份有限公司承攬系爭汰換工
    程，承攬後將系爭工程於109年5月18日交由陶元公司承攬施
    作，合約總價為114萬元。
  ㈡上訴人員工廖淑美於系爭工程之工地現場，打電話向被上訴
    人訂購系爭混凝土，供現場施工使用。被上訴人於109年8月
    10日、13日、14日、17日、18日、19日、20日及23日交付訂
    購之系爭混凝土至現場，並交付送貨單供簽收，系爭送貨單
    上所載客戶名稱均載為上訴人。系爭混凝土買賣價金合計為
    31萬4,370元。 
　㈢被上訴人於109年9月4日前向上訴人寄送對款單及統一發票請
    款31萬4,370元。　 
五、兩造之爭點為上訴人是否為系爭混凝土買賣契約關係之當事
    人？茲說明本院之判斷如下：　　
　㈠按稱買賣者，謂當事人約定一方移轉財產權於他方，他方支
    付價金之契約；買受人對於出賣人，有交付約定價金及受領
    標的物之義務，民法第345條第1項、第367條分別定有明文
    。查，系爭混凝土係上訴人員工廖淑美以電話方式，向被上
    訴人訂購，且經被上訴人陸續於109年8月10日至同年月23日
    間，交付訂購之系爭混凝土至現場，並交付送貨單供現場人
    員簽收，系爭送貨單上所載客戶名稱均載為上訴人，而被上
    訴人於交貨完成之次月即同年109年9月4日前，即向上訴人
    寄送對款單及統一發票請款341萬4,370元等情，為兩造所不
    爭執，業如前述，上開對款單業已詳載上訴人向被上訴人訂
    購系爭混凝土之日期、數量、送貨地點、單價、總價等，而
    統一發票則記載上訴人為買受人、上訴人統一編號、金額含
    稅為31萬4,370元等內容，苟系爭混凝土並非上訴人所購買
    而係訴外人陶元公司所買受，要無於收貨時未異議且無異議
    而收受對款單及統一發票之理?堪認系爭混凝土之買賣契約
    之買受人確係上訴人無誤。
　㈡上訴人雖以廖淑美是代理陶元公司向被上訴人叫貨，且簽收
    貨品之人亦有陶元公司員工，而伊固有收受上訴人開立系爭
    統一發票但並未申報該筆支出，反而事後要求上訴人取回，
    足見伊非買受人；況伊與陶元公司就系爭工程所訂合約，係
    約定係連工帶料，不可能由其向上訴人購買系爭混凝土等語
    置辯。惟查：
　⒈廖淑美是上訴人員工，在現場監督施工範圍，業據上訴人自
    認無訛（見原審卷第19頁、本院卷第64頁），亦有上訴人提
    出之廖淑美勞工保險被保險人投保資料表附卷可稽（見原審
    卷第38頁），廖淑美需依僱用人即上訴人之指示提供勞務，
    於上訴人承攬之系爭汰換工程工地現場監督施工，則其在現
    場撥打電話向上訴人訂購系爭混凝土之所為，自係為被上訴
    人而為。證人廖淑美到庭證稱：伊確曾打電話向被上訴人訂
    購混凝土，並曾在送貨單(見原審卷第36頁)上簽收等語(見
    本院卷第64-65頁)，證人即陶元公司員工林建男亦證稱:當
    我們在簽送貨單的時候，司機會說是大月的等語(見本院卷
    第118頁)，足見被上訴人所認知之買受人確係上訴人無疑。
    證人廖淑美雖證稱：伊為陶元公司處理系爭混凝土之叫貨，
    是為資料審查所需，伊有跟被上訴人說過是要由陶元公司付
    費等語，然該等送貨單上記載之客戶名稱確係上訴人，苟廖
    淑美非以上訴人名義訂購，被上訴人豈會得知訂購者為上訴
    人之理?而系爭送貨單共34紙中，廖淑美曾於109年8月18日
    、8月20日及8月23日審閱記載客戶名稱為「大月電氣工程有
    限公司」之送貨單後仍於其上簽名，亦有該等送貨單在卷足
    憑，且若其主觀上認知是代陶元公司叫貨，豈有在被上訴人
    出具之送貨單上簽收而未為異議之理?凡此，均可證系爭混
    凝土買受人確係上訴人，證人廖淑美前開證稱，要與實情不
    符，難以採信。
　⒉又參諸兩造提出之存證信函，細譯其往來時序（見原審卷第4
    0至41頁，本院卷第196至199頁）可知，被上訴人係於109年
    9月初寄送對款單及統一發票予上訴人，向上訴人請款，上
    訴人收受後並無異議但未付款，嗣因被上訴人於同年10月底
    以存證信函催告上訴人履行，上訴人乃於同年11月12日始寄
    送存證信函予被上訴人，否認系爭混凝土買賣契約存在，並
    要求被上訴人取回該發票。衡情，上訴人於109年9月間收受
    統一發票及對款單後，已可知悉統一發票上所載之買受人、
    對款單則詳載訂購系爭混凝土之日期、數量、送貨地點、單
    價、總價等，及其出賣人分別為上訴人及被上訴人等情，苟
    其確非買受人，理應立即異議，並將統一發票退還被上訴人
    或要求取回，豈有無異議收下，遲至近2個月後經被上訴人
    催繳始要求被上訴人取回統一發票之理?此適足以佐證上訴
    人確係買受人，否則其於收受對款單及統一發票之初應會立
    即退還或要求取回，是上訴人雖最終未持統一發票申報營業
    稅，亦不足作為有利上訴人認定之依據。
　⒊至於上訴人與陶元公司間關於系爭工程之合約，係上訴人與
    與陶元公司間之內部契約關係，被上訴人並未參與其間，無
    從得知其內容，自亦不足作為系爭混凝土買賣契約當事人認
    定之證據，是其持此為證，亦無可採為有利上訴人認定之依
    據。
　⒋從而，上訴人確為系爭混凝土買賣契約之買受人，應甚明確
    。
六、上訴人既為系爭混凝土買賣契約之買受人，自有依約給付買
    賣價金之義務。而該項買賣總價金(含稅)為31萬4,370元，
    未經上訴人給付，業如前述，則被上訴人主張其得基於系爭
    混凝土買賣契約之法律關係，請求上訴人給付價金31萬4,37
    0元，應屬有據。又給付無確定期限者，債務人於債權人得
    請求給付時，經其催告而未為給付，自受催告時起，負遲延
    責任。其經債權人起訴而送達訴狀，或依督促程序送達支付
    命令，或為其他相類之行為者，與催告有同一之效力；又遲
    延之債務，以支付金錢為標的者，債權人得請求依法定利率
    計算之遲延利息；應付利息之債務，其利率未經約定，亦無
    法律可據者，週年利率為5%，民法第229條第2項、第233條
    第1項、第203條分別定有明文。查本件請求給付貨款，依被
    上訴人主張其給付並無給付確定期限，又係以支付金錢為標
    的，則其依前揭法條規定，請求加計自支付命令送達上訴人
    翌日即109年12月24日(有送達證書在卷可證，見109年度司
    促字第29228號卷第35頁)起至清償日止，按週年利率5%計算
    之利息，亦屬有據。
七、綜上所述，被上訴人依買賣契約之法律關係，請求上訴人給
    付31萬4,370元，及自109年12月24日起至清償日止，按週年
    利率5%計算之利息，為有理由，應予准許。原審因而為上訴
    人敗訴之判決，經核並無不合。上訴意旨指摘原判決不當，
    聲明廢棄，為無理由，應駁回其上訴，並依民事訴訟法第78
    條規定，為訴訟費用之裁判。
八、本件事證已臻明確，兩造其餘之攻擊或防禦方法及所提之證
    據，經本院斟酌後，認為均不足以影響本判決之結果，爰不
    逐一論列，附此敘明。
九、據上論結，本件上訴為無理由，判決如主文。  
中　　華　　民　　國　　111 　年　　8 　　月　　25　　日
                  民事第一庭  審判長法  官  李國增

　　　　　　　　　　　　　　　      法  官  許自瑋

　　　　　　　　　　　　　　　　　　法  官  紀榮泰
正本係照原本作成。
本判決不得上訴。 
中　　華　　民　　國　　111 　年　　8 　　月　　25　　日
                                    書記官  郭力瑜